【裁判字號】    98,交聲再,32
【裁判日期】    981030
【裁判案由】    公共危險等
【裁判全文】
臺灣高等法院刑事裁定                98年度交聲再字第32號
再審聲請人
即受判決人  甲○○
上列聲請人因過失傷害等案件，對於本院97年度交上易字第271
號中華民國98年8月28日確定判決（第一審案號：臺灣板橋地方
法院97年度交易字第356號，聲請簡易判決處刑案號：台灣板橋
地方法院檢察署96年度偵字第15566號），聲請再審，本院裁定
如下：
    主  文
再審之聲請駁回。
    理  由
壹、聲請人以原確定判決有重要證據漏未審酌及事實認定等違誤
    而聲請再審，理由略以：
一、依台灣板橋地方法院檢察署民國96年7月18偵訊中被告即再
    審聲請人甲○○供述、道路交通事故談話紀錄表記載，及台
    北縣三重分局96年6月19日警詢中被告甲○○供稱，可認聲
    請人係為閃避老婦人，非因超車所致，原確定判決法院未探
    究其車身跨越中心線原因，且原確定判決法院認定其係因超
    車而生擦撞，有背經驗法則，此觀光碟片所示影像亦可知有
    老太太在車道分隔線前端。
二、聲請人確有保持安全距離，此依光碟片所示機車相對位置影
    像可知，且被害人陳玉婷機車違規撞擊聲請人汽車，此有光
    碟片影像及陳玉婷機車煞車手把撞擊痕照片可證，故聲請人
    確實係因陳玉婷擦撞而生事故，聲請人並無過失。又案發現
    場路面寬度不足，聲請人為閃避行人跨越中心線係屬正常，
    且當時對向車道無車而無須停駛禮讓行人。聲請人右偏回原
    車道，復因同向車道被害人陳玉婷酒駕由外車道駛向內車道
    撞擊聲請人，已中斷聲請人右偏駛回之安全距離保持義務。
    況光碟顯示陳玉婷酒駕未與聲請人保持安全距離，致聲請人
    右偏回車道之容許危險行為無法與之保持安全距離而生撞擊
    。
三、依北縣車輛事故鑑定意見書「違規駕車無法防範陳玉婷駕駛
    輕型機車」之分析、聲請人於96年7月18日檢察官偵訊中「
    她倒地未扣緊安全帽」之供稱，均可證無法防範事故發生。
四、聲請人發生擦撞即去電110並照顧傷者陳玉婷，故符合自首
    ，惟原確定判決法院以其過失情形嚴重、危害重大不予減刑
    ，有違最高法院96年台非字第271號判決意旨。
五、原確定判決法院認聲請人犯後態度不佳，亦有誤會，陳玉婷
    上訴狀第4頁第4段第5至8行所述事實屬虛構。聲請人常至醫
    院探視陳玉婷，並贈醫療器材，並協助陳玉婷修理機車，此
    有發票憑據佐證，惟傷者家屬拒簽和解書，且聲請人僅得先
    以新臺幣（下同）4萬元補貼，嗣聲請人請三重市調解委員
    會協調，表示除強制險100萬、第三責任險250萬外，願再支
    付100萬，但家屬均表示金額太少致調解不成立，聲請人失
    業中，又有父母及待產妻子須扶養照顧，仍捐血從事公益，
    決無犯後態度不佳，懇請予再審減緩刑機會云云。
貳、本院查：
一、按刑事訴訟法第421 條規定，不得上訴於第三審法院案件，
    除前條規定外，其經第二審確定之有罪判決，如就足生影響
    於判決之重要證據漏未審酌者，亦得為受判決人之利益，聲
    請再審。所謂「漏未審酌」乃指第二審判決前已發現而提出
    之證據，未予審酌而言，苟被捨棄之證據，已於理由內敘明
    其捨棄之理由者，或未據提出，第二審無從審酌者，均非漏
    未審酌。又所謂「重要證據」，必須該證據已足認定受判決
    人應受無罪、或免訴、或輕於原審所認定之罪名方可，如不
    足以推翻原審所認定罪刑之證據，即非足生影響於原判決之
    重要證據。另依最高法院89年度台抗字第30號裁定意旨，刑
    事訴訟法第421條所規定因重要證據漏未審酌而聲請再審者
    ，指該證據於案情有重要關係且未經審酌者而言，如證據業
    經法院本其自由心證予以取捨及判斷，僅係對此持相異評價
    ，即不能以此為由聲請再審。準此，如當事人聲請再審所提
    出之證據，不足以影響確定判決結果；或聲請人聲請再審所
    提證據，為確定判決之第二審法院已依調查之結果，本於論
    理法則、經驗法則，及自由心證予以取捨後，則該受不利判
    決之當事人，即不得援引該條規定，以前確定判決曾經審酌
    之證據，為其聲請再審之證據。
二、原確定判決審酌道路交通事故現場圖、道路交通事故調查報
    告表各1份、現場監視錄影光碟1片、翻拍照片19幀（見偵卷
    第59至68頁）、現場及車損照片19幀（見偵卷第29至33頁及
    第69至74頁）、長庚紀念醫院診斷證明書5份（見偵卷第15
    頁、原審法院簡字卷第39頁、本院上易卷第63頁）、該院林
    口分院97年4月28日（97）長庚院法字第0330號函1份（見原
    審法院卷第63頁）及所附相關病歷資料影本、臺灣省臺北縣
    區車輛行車事故鑑定委員會96年8月22日北縣鑑字第96085 6
    號鑑定意見書1份（見原審法院簡字卷第10、11頁）、國立
    臺灣大學醫學院附設醫院98年6月29日校附醫秘字第0980902
    283號函（見本院上易卷）、同院98年7月10日診字第098070
    2408號診斷證明書（見本院上易卷）等證據而認定被告之犯
    罪事實，此原確定判決理由欄貳一已載述綦詳，聲請人再提
    出道路交通事故談話紀錄表、北縣車輛行車事故鑑定委員會
    鑑定意見書、監視錄影光碟片所示影像及機車毀損照片等相
    同證據，主張法院審查被告跨越中心線原因、陳玉婷酒駕未
    保持安全距離等因素，即可認定聲請人行為並無過失云云，
    惟聲請人所援上揭證據業經法院審酌形成心證，今復持為相
    異評價聲請再審，並不符合聲請再審所需「漏未審酌」要件
    。至聲請人於警詢、檢察官偵訊中之供述，於刑事證據法上
    非屬「證據」，且原確定判決業已斟酌上述證據而為認定，
    並說明認定之依據，聲請人於警詢、檢察官偵訊之供述，自
    非屬得聲請再審之重要證據。
三、另聲請人手機通聯紀錄雖已存於臺灣板橋地方法院96年度交
    簡字第1339號卷第29-35頁中，並經原確定判決於理由欄貳
    三中業說明聲請人合於自首之規定，此證據既經斟酌，核亦
    不足以推翻原確定判決所認定罪刑，自與再審聲請人所必須
    提出足以推翻原確定判決之「重要證據」之要件不合。至關
    於原確定判決依最高法院96年台非字第271號判決要旨，決
    定不予減刑，乃第二審法院適用法律之職權行使，非得聲請
    再審之事由。
四、另本院遍觀偵查、原審及本院上易卷，均未見聲請人聲請再
    審所附發票、收據、和解書、信用卡消費明細、調解不成立
    證明書、捐血捐款證明、黃光顯及連秀慧診斷證明書等證據
    ，而上開證據依日期所示，顯然均於二審判決前即已存在，
    聲請人既不於原第二審判決前提出，原確定判決即無從審查
    ，自難謂係原確定判決漏未審酌；況且量刑輕重，屬為裁判
    之法院得依職權自由裁量之事項，苟其量刑已以行為人之行
    為罪責為基礎，並斟酌刑法第57條各款所列情狀，在法定刑
    度內，酌量科刑，如無偏執一端，致明顯失出失入情形，即
    不得單就量刑部分遽指為不當或違法，是原確定判決如何斟
    酌量刑？其量刑是否得當？均非聲請再審程序所應審酌，是
    聲請人以上述證據聲請再審，亦無理由。
五、綜上，本件聲請人聲請再審，與刑事訴訟法第421條規定不
    符，聲請人聲請再審並無理由，應予駁回。
據上論斷，應依刑事訴訟法第434條第1項，裁定如主文。
中    華    民    國    98    年    10    月    30    日
                  刑事第九庭  審判長法  官  陳貽男
                                    法  官  周盈文
                                    法  官  詹駿鴻
以上正本證明與原本無異。
不得抗告。
                                    書記官  梁淑時
中    華    民    國    98    年    10    月    30    日


司法院資訊處製作；財團法人民間司法改革基金會備份。
